【裁判字號】    89,交易,253
【裁判日期】    890628
【裁判案由】    妨害公務等
【裁判全文】
臺灣高雄地方法院刑事判決                        八十九年度交易字第二五三號
    公  訴  人  臺灣高雄地方法院檢察署檢察官
    被      告  甲○○
右列被告因妨害公務等案件，經檢察官提起公訴（八十九年度偵字第一二八六號），
本院判決如左：
    主  文
甲○○服用酒類，不能安全駕駛動力交通工具而駕駛，累犯，處拘役伍拾日，如易科
罰金以參佰元折算壹日；又對於公務員依法執行職務時，施強暴，累犯，處拘役伍拾
日，如易科罰金，以參佰元折算壹日。應執行拘役玖拾日，如易科罰金，以參百元折
算壹日。
    事  實
一、甲○○前於民國八十六年間因違反麻醉藥品管理條例案件，經台灣高雄高等法院
    於同年七月三十一日判處有期徒刑七月確定，並於同年十二月二十七日執行完畢
    。竟不知謹慎言行，而於八十九年一月四日十七時許下班後，與同事在高雄縣仁
    武鄉○○路一家檳榔攤前服用啤酒約一打以上，酒後已達於反應較慢、感覺減低
    、思考及個性行為改變、並影響駕駛而不能安全駕駛動力交通工具之狀態後仍駕
    駛動力交通工具即車號ＵＥＢ－八六七號輕型機車在道路上行駛，迨於同日二十
    時四十分許，甲○○騎乘上開機車行經高雄縣仁武鄉○○○路轉澄觀路時因蛇行
    且未戴安全帽，適有高雄縣警察局仁武分局仁武派出所警員巡邏時發覺攔檢始停
    車，值勤員警並發覺甲○○身上有酒味，並欲將甲○○帶回仁武派出所，進行測
    試及詢問時，甲○○因酒後情緒激動，基於妨害公物之犯意，即當場質疑警車掛
    有台北市之車牌違規在先，故不服取締先與執行公務之員警發生拉扯（並未成傷
    ），進而用力拉住及扭轉車號ＤＭ—四九○八號警用車輛上之電動天線，致該天
    線斷裂，經警制止後並帶至警局內對其測試其飲酒後吐氣所含酒精成份，發現其
    吐氣所含酒精成份每公升已達零點七一毫克，而知前情。
二、案經高雄市政府警察局仁武分局報告臺灣高雄地方法院檢察署檢察官偵查起訴。
    理  由
一、右揭事實一之部分中關於被告於前述時間服用酒類，並已達於不能安全駕駛動力
    交通工具之狀態後而仍騎乘上開車號機車在道路上行駛，嗣為警測試其飲酒後吐
    氣所含酒精成份，發現所含酒精成份每公升已達零點七一毫克，並於攔檢後因不
    服取締而拉壞警車上配置之天線等事實，業據被告於警訊、檢察官偵查及於本院
    調查、審理時供承不諱（見警訊筆錄第一、第二頁、偵查卷第八頁及第十三頁背
    面偵訊筆錄、本院八十九年五月十六日訊問筆錄及同年六月十二日審判筆錄參照
    ），復有證人即現場處理員警洪瑞裕、楊志亦分別於檢察官偵查及法院調查時證
    述明確（見偵查卷第十三頁背面及第十四頁訊問筆錄、八十九年五月十六日訊問
    筆錄），此外，並有酒精濃度測試條、汽車駕駛人酒後生理協調平衡檢測紀錄表
    各一紙，高雄縣警察局舉發違反道路交通管理事件通知單二紙及警車配置電動天
    線受損照片二幀在卷足稽。按行為人飲酒後如其呼氣酒精濃度達於每公升零點五
    毫克時，即有反應較慢、感覺減低、影響駕駛之輕到中度之中毒症狀，如達於每
    公升零點七五毫克時，則會有思考改變、個性行為改變之輕到中度中毒症狀，此
    有行政院國軍退除役官兵輔導委員會台北榮民總醫院（以下稱台北榮民總醫院）
    八十八年八月五日（八八）北總內字第二六八六八號函一紙附本院卷可稽，且行
    為人飲酒後其呼氣中酒精濃度如已達於每公升零點五五毫克，其肇事率為一般未
    飲酒者之十倍，如已達於每公零點八五毫克時，其肇事率更為一般未飲酒者之五
    十倍，此亦有中央警察大學交通學系暨交通管理研究所教授蔡志中之研究報告一
    紙附本院卷可憑，故被告經警測試其呼氣酒精成份為零點七一毫克，依照台北榮
    民總醫院上開函文及前揭學者之研究，當已達到服用酒類後不能安全駕駛動力交
    通工具之狀態，本件事證明確，被告之犯行堪以認定。
二、核被告甲○○所為，係犯刑法第一百八十五條之三之服用酒類，不能安全駕駛動
    力交通工具而駕駛罪。並查警員洪瑞裕於八十九年一月四日二十時至二十二時，
    係執行巡邏勤務，為依法執行職務之公務員，故被告以徒手拉扯執行公務之員警
    及警車外之天線之行為，係犯刑法第一百三十五條第一項對於公務員依法執行職
    務時，施強暴罪。被告所犯上開二罪間，犯意各別，行為互異，應予分論併罰。
    又查，被告前於八十六年間因違反麻醉藥品管理條例案件，於八十六年七月三十
    一日，經台灣高雄高分院判處有期徒刑七月確定，並於同年十二月二十七日執行
    完畢，有台灣高等法院被告全國前案紀錄表在卷可憑，被告於受有期徒刑執行完
    畢，五年以內再犯法定本刑為有期徒刑以上刑之本案公共危險及妨害公務罪，為
    累犯，應依法加重其刑。爰審酌被告明知酒後精神狀態不佳，易肇致車禍，猶仍
    駕駛車輛，危害其他用路人之交通安全，及其對依法執行公務之公務員施暴，係
    蔑視執行公務員警之尊嚴，並影響警員依法執行公務，並念及被告因飲酒後受酒
    精影響，情緒較激動始會有妨害公務之行為，事後深表後悔，已至仁武派出所道
    歉並賠償巡邏警車損壞之修理費用，有證人洪瑞裕於本院調查時證述明確，並有
    和解書一紙在卷足憑，且被告於犯罪後之態度尚佳等一切情狀，量處如主文所示
    之刑，並諭知易科罰金之折算標準，以為懲戒。
據上論斷，應依刑事訴訟法第二百九十九條第一項前段，刑法第一百八十五條之三、
第一百三十五條第一項、第四十七條、第四十一條，罰金罰鍰提高標準條例第一條前
段、第二條，判決如主文。
中      華      民      國    八十九    年      六      月    二十六    日
                                      臺灣高雄地方法院交通法庭
                                          審判長  法  官   李   嘉   興
                                                  法  官   劉   定   安
                                                  法  官   程   克   琳
右正本證明與原本無異。
如不服本判決，應於判決送達後十日內，向本院提出上訴狀。
                                                  書記官   王   麒   雄
中    華    民    國      八十九      年      六      月      二十八    日
附錄本案論罪科刑法條全文：
刑法第一百八十五條之三：
服用毒品、麻醉藥品、酒類或其他相類之物，不能安全駕駛動力交通工具而駕駛者，
處一年以下有期徒刑、拘役或三萬元以下罰金。
刑法第一百三十五條第一項：
對於公務員依法執行職務時，施強暴脅迫者，處三年以下有期徒刑、拘役或三百元以
下罰金。


司法院資訊處製作；財團法人民間司法改革基金會備份。
